【裁判字號】    95,上訴,913
【裁判日期】    950428
【裁判案由】    毒品危害防制條例
【裁判全文】
臺灣高等法院刑事判決                 95年度上訴字第913號
上  訴  人
即  被  告  甲○○
上列上訴人因違反毒品危害防制條例案件，不服臺灣板橋地方法
院94年度訴字第2513號，中華民國95年2月6日第一審判決（起訴
案號：臺灣板橋地方法院檢察署94年度核退毒偵字第2075號、第
2076號；移送併辦94年度核退毒偵字第2574號、95年度毒偵字第
1350號），提起上訴，本院判決如下：
    主  文
原判決撤銷。
甲○○連續施用第一級毒品，累犯，處有期徒刑壹年。扣案之第
一級毒品海洛因肆包淨重合計零點貳公克，均沒收銷燬之；包裹
上開第一級毒品海洛因之包裝袋肆個、殘渣袋壹個、針筒貳支，
均沒收之。
    事    實
一、甲○○前因違反毒品危害防制條例案件，經原審以93年度訴
    字第479號判決應執行有期徒刑 6月，如易科罰金，以300元
    折算1日確定，於民國94年2月17日縮刑期滿執行完畢。另因
    施用毒品案件，經原審以88年度毒聲字第8091號裁定送觀察
    勒戒後，因認有繼續施用毒品之傾向，再經原審以89年度毒
    聲字第58號裁定令入戒治處所施以強制戒治，期間經原審以
    89年度毒聲字第4396號裁定停止強制戒治，復經原審以89年
    度毒聲字第6292號裁定撤銷停止戒治，令入戒治處所施以強
    制戒治，而於90年5月5日執行完畢釋放，並經臺灣板橋地方
    法院檢察署檢察官於90年6月20日以90年度戒毒偵字第408號
    為不起訴處分。
二、詎甲○○猶不知悔改並戒除毒癮，於強制戒治執行完畢後 5
    年內，基於施用第一級毒品之概括犯意：
  自94年6月間某日起，在其臺北縣蘆洲市○○路188巷5弄8號
    3 樓住處，以針筒注射之方式，連續施用第一級毒品海洛因
    。嗣於94年 8月7日凌晨2時許，在上址住處為警查獲，並扣
    得其所有之殘渣袋 1個（袋內是否仍有毒品成分不明）、針
    筒1支。經警方於8月7日移送檢察官偵辦，獲准保釋。
  再於94年8月29日下午2時55分許，在臺北縣蘆洲市○○路18
    8巷5弄7號前為警查獲，並扣得海洛因殘留2包（驗餘淨重合
    計0.01公克，空包裝重0.47公克）、針筒1支。經警方於8月
    29日移送檢察官偵辦，獲准保釋。
  復於94年10月28日下午 2時45分許，在臺北縣三重市○路○
    街72巷6號前為警查獲，並扣得海洛因1包（驗餘淨重0.09公
    克，空包裝重0.18公克）。同日移送檢察官偵辦，獲准保釋
    。
  復於95年 1月26日下午18時13分許，在臺北縣三重市○○路
    ○段92號前為警查獲，並扣得海洛因1包（淨重0.1公克，毛
    重0.3公克）。翌（27）日移送檢察官偵辦，獲准保釋。
三、案經臺北縣政府警察局蘆洲分局、臺北市政府警察局中正第
    一分局分別移請臺灣板橋地方法院檢察署檢察官偵查後提起
    公訴及移送併辦。
    理    由
本院查：
一、上揭犯罪事實，業據被告甲○○於先後於警詢、檢察官偵查
    原審、或本院審理中坦承不諱，復查：
（一）事實二之查獲部分：有查獲照片 9張在卷可憑（見94年
      度核退毒偵字第2076號卷第25頁至第29頁），且渠經採集
      尿液送臺灣檢驗科技股份有限公司囑託鑑定結果，確呈鴉
      片類陽性反應，有該公司94年 9月14日濫用藥物尿液檢驗
      報告在卷可稽（見94年度核退毒偵字第2076號卷第 3頁）
      。足以佐證被告此部分自白與事實相符，堪以採信。
（二）事實二之查獲部分：有查獲照片 5張在卷可憑（見94年
      度核退毒偵字第2075號卷第31頁至第33頁），經採集尿液
      送臺灣檢驗科技股份有限公司囑託鑑定結果，確均呈鴉片
      類陽性反應，有該公司94年 9月18日濫用藥物尿液檢驗報
      告在卷可稽（見94年度核退毒偵字第2075號第 6頁）。而
      被告為警扣案之白粉 1包經法務部調查局以化學呈色法、
      氣相層析質譜儀分析法鑑驗，驗餘淨重為0.1 公克，空包
      裝重0.47公克，並含海洛因成分，有該局94年11月18日調
      科壹字第060010492 號鑑定通知書附卷可稽（見原審卷第
      13頁），足以佐證被告此部分自白與事實相符，堪以採信
      。
（三）事實二之查獲部分：有查獲照片 9張在卷可憑（見94年
      度毒偵字第6516號卷第24頁），經採集尿液送臺灣檢驗科
      技股份有限公司囑託鑑定結果，確均呈鴉片類陽性反應，
      有該公司94年11月 9日濫用藥物尿液檢驗報告在卷可稽（
      見94年度核退毒偵字第2574號卷第 3頁）。而被告為警扣
      案之白粉 1包，經法務部調查局以化學呈色法、氣相層析
      質譜儀分析法鑑驗，驗餘淨重0.09公克，空包裝重0.18公
      克，並含海洛因成分，有該局95年 1月12日調科壹字第06
      0010870 號鑑定通知書各附卷可稽（見原審卷第24頁），
      足以佐證被告此部分自白與事實相符，堪以採信。
（四）事實二之查獲部分：有查獲照片 1張在卷可憑（見95年
      度毒偵字第1350號卷第19頁），經採集尿液送臺灣檢驗科
      技股份有限公司囑託鑑定結果，確均呈鴉片類陽性反應，
      有該公司95年 2月16日濫用藥物尿液檢驗報告在卷可稽（
      見95年度毒偵字第1350號卷第47頁、第58頁）。而被告為
      警扣案之海洛因 1包淨重0.1公克，毛重0.3公克（見同上
      偵查卷第30頁），經警察局依聯勤 204廠製造之煙毒品檢
      驗Ａ包試劑檢驗結果呈含海洛因反應，95年 1月26日檢驗
      報告單附卷可稽（見95年度毒偵字第1350號卷第18頁），
      足以佐證被告此部分自白與事實相符，堪以採信。
二、被告前因施用毒品案件，經原審以88年度毒聲字第8091號裁
    定送觀察勒戒後，因認有繼續施用毒品之傾向，再經原審以
    89年度毒聲字第58號裁定令入戒治處所施以強制戒治，期間
    經原審以89年度毒聲字第4396號裁定停止強制戒治，復經原
    審以89年度毒聲字第6292號裁定撤銷停止戒治，令入戒治處
    所施以強制戒治，而於90年5月5日執行完畢釋放，並經臺灣
    板橋地方法院檢察署檢察官於90年 6月20日以90年度戒毒偵
    字第 408號為不起訴處分，有本院被告前案紀錄表附卷可稽
    ，足徵被告經強制戒治釋放後，5 年以內再犯施用第一級毒
    品之事證明確，被告犯行洵堪認定。
三、核被告甲○○所為，係犯毒品危害防制條例第10條第 1項之
    罪。被告上開施用海洛因前後持有海洛因之低度行為，應為
    其施用之高度行為所吸收，不另論罪。被告先後數次施用第
    一級毒品之行為，時間緊接，所犯罪名相同，顯係出於概括
    之犯意為之，為連續犯，應依刑法第56條之規定以一罪論，
    並加重其刑。
四、移送併辦部份（即事實二之、部分），因與前已起起訴
    部分，有連續犯之裁判上一罪關係，為起訴效力所及，本院
    自應併予審判。
五、被告甲○○前因違反毒品危害防制條例案件，經原審以93年
    度訴字第479號判決應執行有期徒刑6月，如易科罰金，以30
    0元折算1日確定，於94年 2月17日執行完畢，有本院被告前
    案紀錄表在卷足徵，其於有期徒刑執行完畢 5年內再犯本件
    有期徒刑以上之罪，為累犯，依法應遞加重其刑。
六、原審據以論罪科刑，固非無見。惟查，前開檢察官移送併辦
    部份（95年度毒偵字第1350號即事實二之部分）原審未及
    審理，尚有未洽。被告甲○○上訴意旨執此請求併辦而指摘
    原判決不當，為有理由，應由本院將原判決撤銷改判。爰審
    酌被告不思尋求正當之身心發展，竟施用足以導致精神障礙
    、性格異常，甚至造成生命危險之毒品，戕害一己之身心健
    康，被告已曾查獲之後，卻無視行為違法性，屢屢再犯，浪
    費警察、司法之人力，惟其於犯罪後尚能到庭接受審判並坦
    承犯行之態度等一切情狀，量處如主文第二項所示之刑。扣
    案海洛因4包內之海洛因（淨重合計0.2公克），係查獲之第
    一級毒品，應依毒品危害防制條例第18條第 1項前段規定，
    均諭知沒收銷燬之。另包裹上開海洛因之包裝袋 4個、扣案
    之殘渣袋 1個，均係用於包裹毒品，防止其裸露、潮濕，便
    於攜帶施用，與扣案針筒 2支，均為被告所有，供其施用毒
    品所用之物，併依刑法第38條第1項第2款規定，均宣告沒收
    之。
七、本件雖由被告上訴，但因原判決未及就併辦部分審理，顯係
    適用法條不當，本院自得諭知較原審判決為重之刑，附此說
    明。
據上論斷，應依刑事訴訟法第369條第1項前段、第364條、第370
條但書，第299條第 1項前段，毒品危害防制條例第10條第1項、
第18條第 1項前段，刑法第11條前段、第56條、第47條、第38條
第1項第2款，判決如主文。
本案經檢察官林秀濤到庭執行職務。
中    華    民    國    95    年    4     月    28    日
                  刑事第六庭    審判長法  官  王  炳  梁
                                      法  官  莊  謙  崇
                                      法  官  蔡  聰  明
以上正本證明與原本無異。
如不服本判決，應於收受送達後十日內向本院提出上訴書狀，其
未敘述上訴之理由者並得於提起上訴後十日內向本院補提理由書
（均須按他造當事人之人數附繕本）。
                                      書記官  潘  大  鵬
中    華    民    國    95    年    5     月    1     日
附錄：本案論罪科刑法條全文
毒品危害防制條例第10條第1項
施用第一級毒品者，處 6 月以上 5 年以下有期徒刑。


司法院資訊處製作；財團法人民間司法改革基金會備份。
